臺灣臺北地方法院刑事判決　　　　　　 100年度易字第2509號
公　訴　人　臺灣臺北地方法院檢察署檢察官
被　　　告　黃東勝
選任辯護人　黃勝文律師
上列被告因竊盜案件，經檢察官提起公訴（100年度偵字第15902
號），本院判決如下：
    主  文
黃東勝踰越安全設備侵入住宅竊盜，處有期徒刑拾月。
    事  實
一、黃東勝意圖為自己不法所有，於民國100年4月26日下午1時4
    8分許，攀爬何秀琴位於新北市○○區○○路2段169巷3號2
    樓住處後陽台窗戶而踰越安全設備侵入其內，徒手竊取其所
    有鑽戒2枚、紅、藍寶石戒指各1枚、人民幣約10萬元。嗣經
    何秀琴報警，始循線查悉上情。
二、案經何秀琴訴由新北市政府警察局新店分局報請臺灣臺北地
    方法院檢察署檢察官偵查起訴。
    理  由
壹、證據能力：
    證人即告訴人何秀琴警詢陳述，係被告以外之人於審判外言
    詞陳述，惟當事人於言詞辯論終結前未爭執其證據能力，亦
    無聲請傳訊，顯放棄行使詰問權，且本院審酌該言詞陳述作
    成時情況，並無違法或不當之處，適為本案證據；而其於偵
    查中向檢察官所為陳述，業經具結，有結文在卷可憑，復查
    無顯不可信之情，依刑事訴訟法第159條之5、第159條之1第
    2項規定，均具證據能力。至其餘憑以認定本案犯罪事實之
    非供述證據（詳後述），查無違反法定程序取得之情，依刑
    事訴訟法第158條之4規定反面解釋，亦有證據能力。
貳、實體部分：
一、訊據被告黃東勝就上開犯罪事實坦承不諱，核與證人即告訴
    人何秀琴所證住處遭竊一情相符，復有鑽戒及寶石戒指保證
    書4紙、監視錄影翻攝照片、內政部警政署刑事警察局100年
    6月22日刑鑑字第1000077891號鑑定書、新北市政府警察局
    鑑驗書各1份在卷為佐（臺灣臺北地方法院檢察署100年度偵
    字第15902號卷第74-78、21-22、24-30、44-55頁），足認
    被告自白與事實相符，應屬信實，是本案事證明確，被告犯
    行堪以認定，應依法論科。
二、按窗戶為防盜安全設備（最高法院45年臺上字第1443號判例
    參照），是核被告所為，係犯刑法第321條第1項第1款、第2
    款踰越安全設備侵入住宅竊盜罪。次按毀越門扇而入室行竊
    ，其越入行為即屬侵入住宅，已結合於所犯加重竊盜之罪質
    中，無更行構成侵入住宅罪之理（最高法院27年上字第1887
    號判例參照）。爰審酌被告行為時尚無前科，有臺灣高等法
    院被告前案紀錄表可憑；不循正當途徑獲取財物，竟圖不勞
    而獲，實影響社會財貨安全；原於警詢矢口否認，嗣於本院
    第2次審理程序始坦承不諱，至今尚未賠償告訴人所受損害
    之犯後態度；兼衡被告國小畢業智識程度、犯罪動機、手段
    、目的、生活狀況等一切情狀，量處如主文所示之刑。
據上論斷，應依刑事訴訟法第284條之1、第299條第1項前段，刑
法第321條第1項第1款、第2款，判決如主文。
本案經檢察官陳雅譽到庭執行職務。
中    華    民    國   100    年    10    月    21    日
                    臺灣臺北地方法院刑事第4庭
                              法  官  陳琪媛
以上正本證明與原本無異。
如不服本判決應於送達後10日內向本院提出上訴書狀，並應敘述
具體理由，未敘述上訴理由者，應於上訴期間屆滿後20日內向本
院補提理由書。
                              書記官  蔡文揚
中    華    民    國   100    年    10    月    21    日
附錄本案論罪科刑法條全文：
中華民國刑法第321條
犯竊盜罪而有下列情形之一者，處六月以上、五年以下有期徒刑
，得併科新臺幣十萬元以下罰金：
一、侵入住宅或有人居住之建築物、船艦或隱匿其內而犯之者。
二、毀越門扇、牆垣或其他安全設備而犯之者。
三、攜帶兇器而犯之者。
四、結夥三人以上而犯之者。
五、乘火災、水災或其他災害之際而犯之者。
六、在車站、埠頭、航空站或其他供水、陸、空公眾運輸之舟、
    車、航空機內而犯之者。
前項之未遂犯罰之。